臺灣臺中地方法院刑事判決　　　　　　　96年度易字第5754號
公　訴　人　臺灣臺中地方法院檢察署檢察官
被　　　告　乙○○
上列被告因竊盜案件，經檢察官提起公訴（九十六年度偵字第四
一六八號），本院判決如下：
    主  　文
乙○○攜帶兇器竊盜，處有期徒刑拾月。減為有期徒刑伍月，如
易科罰金，以新臺幣壹仟元折算壹日。
    犯罪事實
一、乙○○前因殺人案件，經臺灣高等法院臺中分院以八十八年
    度上重更（四）字第一０號判決判處有期徒刑十年，褫奪公
    權五年，由最高法院以八十八年度台上字第五六二三號判決
    駁回上訴確定；又因施用第一、二級毒品案件，經本院以八
    十九年度易字第一七五九號判決分別判處有期徒刑六月及八
    月，應執行有期徒刑一年，由臺灣高等法院臺中分院以八十
    九年度上易字第二四八八號判決駁回上訴確定。上開所處刑
    期接續執行，於民國九十四年十二月五日假釋出監，應至九
    十八年一月九日假釋期間始行屆滿，於後述行為時尚在假釋
    期內。詎乙○○仍不知警惕，竟意圖為自己不法之所有，基
    於竊盜之犯意，於民國九十五年十二月二十五日凌晨四時十
    分許，騎乘車牌號碼ＧＵ七－二八七號重機車，至臺中縣沙
    鹿鎮○○里○○路二００號前，持客觀上足供作為兇器使用
    之老虎鉗、美工刀各一支及鐵條二支，竊取臺灣電力股份有
    限公司（下稱臺電公司）所有之ＰＶＣ風雨線（下稱電纜線
    ）一百二十九公尺得手，並將上開電纜線放置在其所騎乘之
    前揭機車腳踏板上，欲行離去。適有臺中縣警察局清水分局
    明秀派出所員警據報前往處理，乙○○眼見事跡敗漏，乃匆
    忙棄車逃離現場。經警當場扣得車牌號碼ＧＵ七－二八七號
    重機車一部、老虎鉗、美工刀各一支、鐵條二支、塑膠袋一
    只等物，並起出臺電公司遭竊之上開電纜線（業已發還該公
    司電務派工甲○○領回），再依前揭作案用機車腳踏板上所
    遺留之乙○○中科識別證，循線將其查獲，始悉上情。
二、案經臺中縣警察局清水分局報告臺灣臺中地方法院檢察署檢
    察官偵查起訴。
    理  　由
一、訊據被告乙○○矢口否認有何攜帶兇器竊取電纜線之犯行，
    並辯稱：該部車牌號碼ＧＵ七－二八七號重機車於本案發生
    前，已由丙○○在綽號「阿猴」之住處向伊借用，而案發當
    時伊正在「阿猴」之住處睡覺，且因當時施用毒品後腦袋昏
    昏沉沉，直到九十五年十二月二十五日中午才醒來，伊還因
    為丙○○遲不歸還該部機車，另又竊取一部機車而遭法院判
    刑云云。然查：
（一）上開犯罪事實，業據證人即臺電公司電務派工甲○○於警
      詢時指證電纜線遭竊之事實無訛，並有贓物認領保管單一
      份、電力線路失竊現場調查報告表一份、臺電公司外線設
      計圖三張、勘查現場測繪圖一份、車籍資料作業系統查詢
      認可資料、現場照片十三張附卷可稽，及前揭機車一部、
      老虎鉗、美工刀各一支、鐵條二支、塑膠袋一只、被告之
      中科識別證一張扣案為憑。而依卷附現場照片所示，車牌
      號碼ＧＵ七－二八七號重機車之腳踏板上確實放置臺電公
      司失竊之電纜線，並於其上扣得被告之中科識別證，且被
      告亦於偵查中坦承該部機車係由伊向妹妹借用騎往工作地
      點等語，是以被告平日所騎用之車牌號碼ＧＵ七－二八七
      號重機車，確係於上開案發時、地裝載電纜線等贓物並遭
      人倉皇棄置，至為明灼，已無疑義。
（二）而被告雖一再辯稱：伊於案發前將該車借予友人丙○○云
      云，惟證人丙○○已於警詢及九十六年十月三十一日偵訊
      時，均堅詞否認曾向被告借用該部機車，且證稱其於案發
      當晚正在家中睡覺，並未外出等語，核與證人即丙○○之
      二哥楊居財於警詢時證述情節相符。況被告於九十六年三
      月八日偵訊時，亦不諱言其與丙○○間生有怨隙；而證人
      丙○○更於警詢時陳稱：伊與被告關係很差，因伊曾向警
      方供出被告共同行竊電纜販賣一事，被告為此心生忌恨等
      語。則被告與丙○○間感情既非融洽，甚至心生不平而相
      互結怨，被告豈有可能不計前嫌而慨然出借其平日賴以上
      班通勤之重要交通工具？又被告於本院審理時供稱：丙○○借用該部機車之時間，約為本案發生前之三、四日左右
      ，借用地點則在伊住處附近云云，此與其於本院行準備程
      序時所稱：丙○○係在九十五年十二月二十四日晚間十一
      、十二時許（即案發當晚），在綽號「阿猴」家中向伊借
      用云云，明顯前後不一，相互矛盾，已難遽信被告所辯稱
      之丙○○借車經過屬實。
（三）另被告雖曾因竊取機車代步使用，而遭本院以九十六年度
      易字第一七二三號判決判處有期徒刑四月確定，有該案刑
      事判決及臺灣臺中地方法院檢察署檢察官九十六年度偵字
      第四四一二號起訴書各一份附卷可稽。然被告於該案之犯
      罪時間係九十六年一月十二日，而非其於本院審理時所辯
      稱之本案發生前數日；且被告早於九十五年十二月二十七
      日前往警局製作本案警詢筆錄，當時應已知悉該部機車為
      警查扣而置於公權力支配之下，即使被告確曾將車借予丙○○使用，亦無從期待丙○○再將該車歸還；則被告於九
      十六年一月十二日竊取他部機車之際，根本不存在其所辯
      稱之丙○○遲遲不願還車等原因事實。從而，被告於本案
      發生後所為之竊取機車行為，尚無從據以推論其曾將該部
      車牌號碼ＧＵ七－二八七號重機車借予丙○○騎乘使用，
      二者間難認有何實質關聯。被告執此為辯，亦嫌無據，尚
      非可取。
（四）再就被告所提出之不在場證明以觀，被告於警詢時先稱：
      伊於九十五年十二月二十五日凌晨零時許，就待在友人侯
      國禧位在臺中縣沙鹿鎮之住處，直到當日上午六時許，才
      打電話叫丁○○騎機車前來該處載伊返家云云；迨本院行
      準備程序時，被告竟改稱：當天伊在家中睡覺，伊之家人
      可以作證云云；經本院再次深入追問被告當晚之確切行蹤
      ，被告卻時而辯稱：伊當晚睡在友人「阿猴」住處之客廳
      ，且因施用毒品後神智不清，直到九十五年十二月二十五
      日中午才清醒云云；時又翻稱：伊當天凌晨只在「阿猴」
      家小睡片刻，其後就直接回家云云，被告均未能清楚交代
      案發當時究竟身在何處。又證人即綽號「阿猴」之侯國禧
      於警詢時證稱：「……我於二十五日零時許於睡覺中，有
      聽到乙○○前來我家敲門，並叫我名字『阿猴』開門，我
      由叫聲可知是乙○○，我因怕他來騷擾我，當時未開門，
      乙○○在不得回應下掉頭走人，之後我即不知情形為何。
      」等語，顯見被告於案發當晚根本並未進入綽號「阿猴」
      之友人家中，更無可能在該處出借機車予他人騎用或躺臥
      於客廳中睡覺。是以被告前揭所辯之不在場情節，自屬無
      憑，不足採信。
（五）況證人丁○○於九十六年十月三十一日偵查中證稱：「（
      問：九十五年十二月二十五日凌晨，乙○○有無去找你？
      ）有。乙○○於九十五年十二月二十五日凌晨二、三時許
      ，去我臺中縣沙鹿鎮○○路四十號之住處敲門，乙○○叫
      我騎機車載他回去他家，乙○○用走的到我家敲門。」、
      「（問：為何乙○○要去你家敲門，叫你騎機車送他回家
      ？）乙○○說他偷電纜線被警察追，他的機車放在現場。
      」等語；證人丁○○復於本院審理時證稱：「（問：當天
      被告找你作何事？）他只是拜託我載他回家，因為他用走
      路來找我，沒有說任何原因。當天被告看起來沒有喝酒，
      精神看起來跟平常差不多，看起來很正常。」、「（問：
      被告有無告知你當天被警察追或他有去偷什麼東西？）他
      到我家按門鈴後，他好像有跟我說警察有追他，所以請我
      載他回家。」、「（問：你說被告是半夜凌晨兩、三點找
      你，你當時有看時間否？）沒有。我猜測大概是那個時間
      。」等語。則依證人丁○○之前揭證詞可知，被告不僅係
      於案發當日凌晨至丁○○住處請求協助騎車載其返家，而
      非如被告所言係遲至同日上午六時或中午始以電話找尋丁○○前來搭載，且被告當時意識清楚，並主動提及遭警察
      尾隨追逐之事，顯然並無任何施用毒品後頭腦昏沉之特殊
      情形可指，足徵被告上開所辯案發當時正處於昏睡狀態云
      云，應屬臨訟杜撰之詞，不足採信。而被告既已向丁○○
      表明遭到員警追逐之經過，更可認定被告確係騎乘上開機
      車竊取電纜線之人，否則當無遭警追捕並倉皇向丁○○求
      助之可言。
    綜上所陳，被告前揭所辯各節尚有未洽，無足為採。又扣案
    之老虎鉗一支、美工刀一支、鐵條二支均為金屬製成，或係
    末端尖銳，或為材質鈍重，持以揮刺自足以傷害他人身體，
    客觀上顯可供作兇器使用，應無疑義。本案事證已臻明確，
    被告犯行洵堪認定。
二、按刑法第三百二十一條第一項第三款之攜帶兇器竊盜罪，係
    以行為人攜帶兇器竊盜為其加重條件，此所謂兇器，其種類
    並無限制，凡客觀上足對人之生命、身體、安全構成威脅，
    具有危險性之兇器均屬之，且祇須行竊時攜帶此種具有危險
    性之兇器為已足，並不以攜帶之初有行兇之意圖為必要，最
    高法院七十九年臺上字第五二五三號判例意旨可資參照。核
    被告乙○○持客觀上足供作為兇器使用之老虎鉗、美工刀、
    鐵條等物，竊取臺電公司所有之電纜線得手，所為係犯刑法
    第三百二十一條第一項第三款之攜帶兇器加重竊盜既遂罪。
    爰審酌被告正值盛壯之年，不知憑恃己力掙取金錢以供生活
    之需，竟恣意竊取他人財物，價值觀念非無偏差；且被告於
    假釋期間不知潔身自愛，猶行竊電纜線而再次蹈犯刑章，足
    徵其欠缺悛悔改過之心，主觀違法意識殊值非難；尤其被告
    所竊取之臺電公司電纜線雖經濟價值有限，但其關係能否維
    持正常電力供輸致影響國民生活及產業發展甚鉅，被告犯罪
    所生危害仍不能輕忽；又被告於警詢及偵審中均矢口否認犯
    罪，犯後態度非無可議；再參以被告犯罪動機、目的、手段
    、僅具國小畢業學歷之智識程度等一切情狀，量處如主文所
    示之刑，以示懲儆。又被告上開犯罪時間係在九十六年四月
    二十四日之前，且無中華民國九十六年罪犯減刑條例第三條
    第一項各款所列舉不予減刑之情形，已合於同條例所定之減
    刑要件，爰依同條例第二條第一項第三款之規定，減其刑期
    二分之一，併依同條例第九條及刑法第四十一條第一項前段
    之規定，諭知易科罰金之折算標準。
三、扣案之機車一部、老虎鉗、美工刀各一支、鐵條二支、塑膠
    袋一只等物，雖均屬被告行竊時所使用之物，惟無證據證明
    確為被告所有；另扣案之被告中科識別證一張，則無從證明
    與本案犯罪之實行有何直接關聯，均不得逕依刑法第三十八
    條第一項第二款之規定宣告沒收，附此敘明。
據上論結，應依刑事訴訟法第二百九十九條第一項前段，刑法第
第三百二十一條第一項第三款、第四十一條第一項前段，刑法施
行法第一條之一第一項、第二項前段，中華民國九十六年罪犯減
刑條例第二條第一項第三款、第七條、第九條，判決如主文。
本案經檢察官顏淑惠到庭執行職務。
中　　華　　民　　國　　96　　年　　12　　月　　28　　日
                  刑事第七庭    法  官  高文崇
上正本證明與原本無異。
如不服本判決，應於收受送達後10日內向本院提出上訴書狀（應
敘述具體理由並附繕本）。
上訴書狀如未敘述理由，應於上訴期間屆滿後20日內補提理由書
於本院。
                                書記官  林淑慧
中　　華　　民　　國　　96　　年　　12　　月　　28　　日
附錄論罪科刑法條：
刑法第三百二十一條第一項第三款：
犯竊盜罪而有左列情形之一者，處六月以上五年以下有期徒刑：
三、攜帶兇器而犯之者。
